臺灣新北地方法院刑事判決　　　　　　110年度金訴字第128號
公　訴　人　臺灣新北地方檢察署檢察官
被　　　告　連宇凜


選任辯護人　朱健興律師（法扶律師）
上列被告因違反洗錢防制法等案件，經檢察官提起公訴（109 年
度偵字第42919 號），本院判決如下：
    主  文
連宇凜犯三人以上共同詐欺取財罪，累犯，處有期徒刑壹年肆月
。
未扣案之犯罪所得新臺幣肆仟元沒收，於全部或一部不能沒收或
不宜執行沒收時，追徵其價額。
    事  實 
一、連宇凜於民國109 年8 月17日見報載有姓名、年籍不詳，自
    稱「涂先生」之人應徵舉牌定派之廣告，按廣告撥打電話與
    「涂先生」，及以通訊軟體LINE與姓名、年籍不詳，暱稱為
    「郭暐增」等人聯繫，得知已無舉牌工作，有另份工作內容
    係為他人提領金融機構帳戶款項並上交後，其應知悉所擔任
    者實為詐欺集團中俗稱「車手」之提領詐欺款項工作，且其
    受指示提領款項交付他人，將可能為他人遂行詐欺犯罪並致
    難以追查，而可掩飾、隱匿詐欺犯罪所得去向，竟仍與「涂
    先生」、「郭暐增」及其他姓名、年籍不詳之成年人，共同
    基於三人以上詐欺取財及掩飾、隱匿詐欺犯罪所得去向之犯
    意聯絡，由其與詐欺集團成員約定每日出勤提領款項之報酬
    為新臺幣（下同）2 千元，且每提領5 萬元，可再獲得1 千
    元，出勤前連宇凜須依「郭暐增」之指示，前往指定地點向
    「郭暐增」指定之人取得金融機構帳戶之提款卡、密碼，連
    宇凜並按上開提款卡提領款項，轉交「郭暐增」指定之人。
    謀議既定，詐欺集團成員即於109 年8 月19日上午9 時許，
    撥打電話予徐沛慈，佯裝係其媳婦鍾素華，佯稱因投資失敗
    須借款周轉云云，致徐沛慈陷於錯誤，因而於同日上午10時
    37分許，匯款10萬元至第一商業銀行帳號00000000000 號帳
    戶（下稱本案帳戶）內。而連宇凜再依「郭暐增」之指示，
    以其取自詐欺集團成員之本案帳戶提款卡、密碼，於同日上
    午11時31分許，前往新北市○○區○○路0 段000 號之第一
    商業銀行華江分行設置之自動櫃員機，先後自本案帳戶提領
    3 萬元（3 次）、1 萬元之款項（總共10萬元）得手，並於
    同日中午12時許，在新北市○○區○○路0 段000 號前，將
    該款項連同提款卡一併交予「郭暐增」指定之人，連宇凜因
    而取得其報酬4 千元，以此方式與「郭暐增」等人共同製造
    金流之斷點，以掩飾、隱匿詐欺犯罪所得之去向、所在。
二、案經徐沛慈訴由新北市政府警察局海山分局報告臺灣新北地
    方檢察署檢察官偵查起訴。
    理  由
壹、證據能力部分
    按被告以外之人於審判外之陳述，雖不符刑事訴訟法第159
    條之1 至第159 條之4 之規定，而經當事人於審判程序同意
    作為證據，法院審酌該言詞陳述或書面陳述作成時之情況，
    認為適當者，亦得為證據。當事人、代理人或辯護人於法院
    調查證據時，知有第159 條第1 項不得為證據之情形，而未
    於言詞辯論終結前聲明異議者，視為有前項之同意，刑事訴
    訟法第159 條之5 定有明文。查本判決所引用具傳聞性質之
    各項證據資料，經本院於審判期日依法踐行調查證據程序，
    檢察官、被告連宇凜及辯護人就上開證據之證據能力均未爭
    執，於言詞辯論終結前亦未聲明異議，本院審酌上開證據作
    成時之情狀，並無違法或不當等情形，且與本案相關之待證
    事實具有關聯性，認為以之作為本案之證據亦屬適當，爰依
    前揭規定，認均應有證據能力。
貳、實體部分
一、認定犯罪事實所憑事證：
    訊據被告固不否認曾受他人指示，提領告訴人徐沛慈受詐欺
    所匯入之款項，並交付該等款項予他人之事實，惟矢口否認
    有何詐欺、洗錢犯行，辯稱：我原本是看報紙求職廣告要應
    徵舉牌工，但對方跟我說沒有舉牌工的缺了，有另一份賭博
    遊戲場的工作，工作內容是依老闆「郭暐增」指示將賭客匯
    到帳戶內的賭金領出來交給他指定的人，我以為是正當的工
    作等語。經查：
（一）被告曾於上開時間，按報載廣告撥打電話與詐欺集團成員
      「涂先生」、「郭暐增」等人聯繫，並約定每日出勤提領
      款項之報酬為2 千元，且每提領5 萬元，可再獲得1 千元
      ，工作內容為依「郭暐增」之指示，前往指定地點向「郭
      暐增」指定之人取得金融機構帳戶之提款卡、密碼，而於
      被告按上開提款卡提領款項後，轉交「郭暐增」指定之人
      。嗣詐欺集團成員即於109 年8 月19日上午9 時許，以上
      開方式，對告訴人施用詐術，致其陷於錯誤，匯入10萬元
      至本案帳戶，而被告再依「郭暐增」之指示，以其取自詐
      欺集團成員之本案帳戶提款卡，於同日上午11時31分許，
      在上開銀行設置之自動櫃員機，自本案帳戶提領10萬元款
      項得手，並於指定地點轉交「郭暐增」指定之人，輾轉交
      付詐欺集團上游成員乙節，業據證人即告訴人於警詢時證
      述明確（他卷第11至17頁），並有新北市政府警察局海山
      分局偵查報告（他卷第5 至9 頁）、告訴人之郵政存簿儲
      金簿封面、內頁影本、郵政跨行匯款申請書（他卷第19至
      21頁）、被告提領款項之監視錄影畫面截圖4 張（他卷第
      27至29頁）、第一商業銀行總行110 年3 月23日函所附本
      案帳戶交易明細（本院卷第39至41頁）在卷可佐，並為被
      告所不爭執，是此部分事證明確，首堪認定。參以被告自
      承其依「郭暐增」指示，於提領款項10萬元後，將其中9
      萬6 千元交予「郭暐增」指定收款之人收受，剩餘款項即
      4 千元為其報酬乙節（本院卷第59頁），顯與一般詐欺者
      詐財後，利用「車手」迅速自人頭帳戶內領款以掩飾資金
      流向，並躲避查緝之舉相符。從而，被告於客觀上既依「
      郭暐增」指示，提領告訴人遭詐騙之款項後，交予「郭暐
      增」指定之人，可徵被告確實係擔任詐欺集團中「車手」
      之角色，負責提領告訴人遭詐騙款項，並將之轉交該詐欺
      集團其他成員，以掩飾、隱匿詐欺告訴人之犯罪所得去向
      至為明確。
（二）被告確有三人以上共同詐欺取財及洗錢主觀犯意，說明如
      下：
   1、參照告訴人於警詢時之證述內容可知，告訴人接獲詐欺集
      團成員佯裝親友並謊稱有借款需求，致陷於錯誤，而依詐
      欺集團成員指示匯款至本案帳戶（他卷第11至13頁），佐
      以被告於本院準備程序時供稱：我是透過「郭暐增」指示
      去拿提款卡、領錢，並將錢交給「郭暐增」指定之人，拿
      提款卡給我，與向我收錢之人是不同人等語（本院卷第59
      頁），可見上開詐欺集團確具相當規模，並有一定程度之
      分工，且客觀上參與對告訴人行騙者，除被告外，至少另
      有負責指示被告提款之「郭暐增」、負責交付提款卡予被
      告、向被告收取款項之人，足徵該詐欺集團成員確實達3
      人以上，且被告就有3 人以上參與本案之情亦知之甚詳。
   2、金融帳戶事關個人財產權益之保障，帳戶之存摺、提款卡
      及密碼結合後更具專屬性及私密性，多僅有本人能使用，
      縱偶遇特殊情況須將存摺、提款卡及密碼交付他人，亦必
      係與該收受者具相當信賴關係，並確實瞭解其用途，而無
      任意交付他人使用之理；且我國金融機構眾多，各金融機
      構除廣設分行外，尚於便利商店、商場、公、私立機關或
      公司行號設立自動櫃員機，金融帳戶提款卡持卡人使用自
      動櫃員機提領款項極為便利，因此，依一般社會生活經驗
      ，如帳戶內之款項來源正當，提款卡持卡人大可自行提領
      ，若持卡人不願自己領取帳戶內款項，反而支付代價或提
      供利益委由他人提領現金，則當可預見該帳戶內款項可能
      係詐欺或其他財產犯罪所得。況詐欺集團通常利用車手自
      人頭帳戶領款乙節，業經報章媒體多所披露，並屢經政府
      及新聞為反詐騙之宣導，故具有通常智識之人，應可知悉
      提供薪資或對價委由他人提領不詳金融帳戶內款項者，其
      目的多係藉此取得不法犯罪所得，同時隱匿背後主嫌身分
      ，以逃避追查。
   3、而被告於案發時已滿40歲，曾擔任車床人員，具有高職肄
      業之學歷，此情業據其於本院審理中供述在卷（本院卷第
      59、110 頁），並有其個人戶籍資料查詢結果可佐（本院
      卷第23頁），足見其為智識正常及具相當社會經驗之成年
      人，就上情無不知之理。參以現今詐騙之人分工細膩、行
      事謹慎，而詐騙之人派遣至金融機構實際領款之人，關乎
      詐欺所得能否順利得手，且因遭警查獲或銀行通報之風險
      甚高，參與取款者必須隨時觀察環境變化以採取應變措施
      ，否則取款現場如有突發狀況，指揮者即不易對該不知內
      情之人下達指令，若詐騙之人利用不知內情之人前往提款
      ，實難防免該人於提領時發覺可能遭利用從事違法情事，
      為求自保而向檢警或銀行人員舉發，導致詐騙計畫功敗垂
      成，甚或因無犯意聯絡之取款人不受指揮而將所領得之款
      項據為己有，而無法領得詐欺所得，故詐騙之人斷無可能
      派遣對詐騙行為毫無所悉者擔任至金融機構實際提領款項
      之人。甚且，觀諸卷附本案帳戶之交易明細，被告於告訴
      人匯入款項未久即將該款項領出，有被告提領款項之監視
      錄影畫面截圖4 張（他卷第27至29頁）、第一商業銀行總
      行110 年3 月23日函所附本案帳戶交易明細（本院卷第39
      至41頁）可憑，足見被告與「郭暐增」隨時保持密切聯繫
      ，且處於待命、聽從指示領款之狀態。
   4、縱如被告所述，詐欺集團係對其諉稱經營賭博遊戲場，而
      以電玩機台換錢為由，要求其提領款項等情（偵卷第14、
      67至68頁）屬實，可知被告確知悉所提領之款項為不法所
      得，而被告明知對方從事隱晦之犯罪行為，應能預見對方
      可能隱瞞背後真實目的，且對方所謂提領賭資之說法，無
      法盡信，而被告於警詢時亦自承：我當天一邊休息一邊思
      考，我這樣的行為很像電視上詐騙宣導的詐欺集團車手之
      行為等語（偵卷第14頁），則以在我國詐欺集團橫行，國
      人對於車手乃代為提領金融機構帳戶款項之人均有基本認
      識，在此情形下，被告仍然收受2 張不明來路之提款卡，
      並代為提領款項（被告同日收取另張郵局帳戶提款卡及提
      領款項乙節，業據其於本院審理中供述在卷【本院卷第10
      6 頁】，另有臺灣新北地方檢察署檢察官110 年度偵字第
      1647號起訴書可查【本院卷第51至55頁】），更堪認其應
      能知悉所提領之款項為詐欺犯罪，而係擔任者車手之工作
      無訛。何況，非法賭博遊戲場業者隱匿金流，無非係為切
      斷現場博奕與金錢之關係，此種情形業者實無需更換大量
      不同之金融機構帳戶存取款項，更不必多此一舉，寧冒款
      項遭私吞、遺失之風險，捨其原來之員工，另行約定報酬
      ，僱用並無任何信賴基礎之被告提領款項，再層轉業者之
      理，而被告乃具有一定之智識程度及社會經驗之人，有如
      前述，對此自非不能預見，益徵其可知所應徵者，乃詐欺
      集團之車手，而其仍同意加入，並依指令提領、交付款項
      ，且亦知悉「郭暐增」指示其以上開方式提款及交付款項
      ，目的在於掩飾、隱匿犯罪所得之去向、所在，使執法人
      員難以追查其提款後之款項流向，是被告主觀上確有三人
      以上共同詐欺取財及洗錢之犯意甚明。
（三）被告與所屬詐欺集團成員就如事實欄所示犯行有犯意聯絡
      及行為分擔，說明如下：
   1、按刑法第339 條之4 第1 項第2 款之立法理由為多人共同
      行使詐術手段，易使被害人陷於錯誤，其主觀惡性較單一
      個人行使詐術為重，有加重處罰之必要，爰仿照本法第22
      2 條第1 項第1 款之立法例，將「三人以上共同犯之」列
      為第2 款之加重處罰事由，本款所謂「三人以上共同犯之
      」，不限於實施共同正犯，尚包含同謀共同正犯（詳立法
      理由）。復按共同正犯之意思聯絡，原不以數人間直接發
      生者為限，即有間接之聯絡者，亦包括在內。如甲分別邀
      約乙、丙犯罪，雖乙、丙間彼此並無直接之聯絡，亦無礙
      於其為共同正犯之成立；又共同實行犯罪行為之人，在合
      同意思範圍以內，各自分擔犯罪行為之一部，相互利用他
      人之行為，以達其犯罪之目的者，即應對於全部所發生之
      結果，共同負責，不問犯罪動機起於何人，亦不必每一階
      段犯行，均經參與。再關於犯意聯絡，不限於事前有所協
      定，其於行為當時，基於相互之認識，以共同犯罪之意思
      參與者，亦無礙於共同正犯之成立。且數共同正犯之間，
      原不以直接發生犯意聯絡者為限，即有間接之聯絡者，亦
      包括在內。
  ２、被告雖未參與撥打電話向告訴人行騙之犯行，然被告係負
      責依「郭暐增」之指示領取款項，及將所提領之款項轉交
      予「郭暐增」所指定之人，業如上述，雖被告未必對全部
      詐欺集團成員有所認識或知悉其等確切身分，亦未實際參
      與全部詐欺取財犯行，然此一間接聯絡犯罪之態樣，正為
      具備一定規模詐欺犯罪所衍生之細密分工模式，參與犯罪
      者透過相互利用彼此之犯罪角色分工，而形成一個共同犯
      罪之整體以利施行詐術，其等實均有以自己共同犯罪之意
      思，在共同犯意聯絡下，相互支援、供應彼此所需地位，
      相互利用他人行為，以達共同詐欺取財之目的，被告自應
      就其於本案所涉之詐欺取財、洗錢犯行，與所屬詐欺集團
      成員負共同正犯之責任。
（四）綜上所述，被告前開所辯，不足採信，本案事證明確，被
      告前開詐欺取財、洗錢等犯行，堪以認定，應予依法論科
      。
二、論罪科刑：
（一）法律說明：
      按洗錢防制法第2 條規定：「本法所稱洗錢，指下列行為
      ：一意圖掩飾或隱匿特定犯罪所得來源，或使他人逃避刑
      事追訴，而移轉或變更特定犯罪所得。二掩飾或隱匿特定
      犯罪所得之本質、來源、去向、所在、所有權、處分權或
      其他權益者。三收受、持有或使用他人之特定犯罪所得。
      」所稱特定犯罪，依照同法第3 條第1 款，包含最輕本刑
      為6 月以上有期徒刑以上之刑之罪。從而第14條第1 項所
      規範之一般洗錢罪，必須有第3 條規定之前置特定犯罪作
      為聯結，始能成立。同法第15條第1 項則規定：「收受、
      持有或使用之財物或財產上利益，有下列情形之一，而無
      合理來源且與收入顯不相當者，處6 月以上5 年以下有期
      徒刑，得併科新臺幣5 百萬元以下罰金：一冒名或以假名
      向金融機構申請開立帳戶。二以不正方法取得他人向金融
      機構申請開立之帳戶。三規避第7 條至第10條所定洗錢防
      制程序。」第15條之特殊洗錢罪，係在無法證明前置犯罪
      之特定不法所得，而未能依第14條之一般洗錢罪論處時，
      始予適用。倘能證明人頭帳戶內之資金係前置之特定犯罪
      所得，即應逕以一般洗錢罪論處，自無適用特殊洗錢罪之
      餘地。例如詐欺集團向被害人施用詐術後，為隱匿其詐欺
      所得財物之去向，而令被害人將其款項轉入該集團所持有
      、使用之人頭帳戶，並由該集團所屬之車手前往提領詐欺
      所得款項得逞，檢察官如能證明該帳戶內之資金係本案詐
      欺之特定犯罪所得，即已該當於新法第14條第1 項之一般
      洗錢罪；至若無法將人頭帳戶內可疑資金與本案詐欺犯罪
      聯結，而不該當第2 條洗錢行為之要件，當無從依第14條
      第1 項之一般洗錢罪論處，僅能論以第15條第1 項之特殊
      洗錢罪。倘行為人意圖掩飾或隱匿特定犯罪所得來源，而
      將特定犯罪所得直接消費處分，甚或交予其他共同正犯，
      而由共同正犯以虛假交易外觀掩飾不法金流移動，即難認
      單純犯罪後處分贓物之行為，應仍構成第2 條第1 或2 款
      之洗錢行為（最高法院108 年度台上字第1744號判決意旨
      可資參照）。查被告係依「郭暐增」之指示，持提款卡提
      領詐欺集團成員詐得告訴人匯入之款項，並將該等特定犯
      罪所得交付「郭暐增」指定之人取走，輾轉交付詐欺集團
      上游成員，當屬洗錢防制法第2 條第2 款掩飾、隱匿特定
      犯罪所得去向、所在之行為。
（二）罪名：
      核被告所為，係犯刑法第339 條之4 第1 項第2 款之三人
      以上共同詐欺取財罪、洗錢防制法第2 條第2 款、第14條
      第1 項之一般洗錢罪。
（三）共同正犯：
      被告就上開犯行，與「郭暐增」及其餘所屬成年詐欺集團
      成員間，有犯意聯絡及行為分擔，為共同正犯。
（四）罪數：
      被告於本案犯行中，係於密切接近之時間、在同一地點提
      領告訴人之款項，侵害同一之法益，各行為之獨立性極為
      薄弱，依一般社會健全觀念，在時間差距上，難以強行分
      開，在刑法評價上，視為數個舉動之接續施行，合為包括
      之一行為予以評價，較為合理，應僅論以接續犯之一罪。
      又被告係以一行為同時觸犯三人以上共同詐欺取財罪、一
      般洗錢罪，為想像競合犯，應依刑法第55條之規定從一重
      之三人以上共同詐欺取財罪論處。
（五）累犯：
      被告前因不能安全駕駛致交通危險案件，經本院以105 年
      度交簡字第1625號判決判處有期徒刑2 月確定，於106 年
      6 月9 日執行完畢等情，有臺灣高等法院被告前案紀錄表
      在卷可參（本院卷第14至15頁），其於受有期徒刑執行完
      畢5 年內，故意再犯本案有期徒刑以上之罪，為累犯，爰
      依刑法第47條第1 項之規定加重其刑。至司法院釋字第77
      5 號解釋，依解釋文及理由之意旨，係指構成累犯者，不
      分情節，一律加重最低本刑，於不符合刑法第59條所定要
      件之情形下，致生行為人所受之刑罰超過其所應負擔罪責
      之個案，不符罪刑相當原則、比例原則。於此範圍內，在
      修正前，為避免發生上述罪刑不相當之情形，法院就該個
      案應裁量是否加重最低本刑；依此，該解釋係指個案應量
      處最低法定刑、又無法適用刑法第59條在內減輕規定之情
      形，法院應依此解釋意旨裁量不予加重最低本刑（最高法
      院108 年度台上字第338 號判決意旨參照），而經核本案
      被告之犯罪情節，並無上開情事，尚無依上開解釋意旨裁
      量不予加重最低本刑之餘地，併此指明。
（六）量刑審酌：
      爰審酌被告不思循正當途徑獲取所需，竟貪圖不法報酬，
      加入詐欺集團，擔任俗稱「車手」之提領詐欺款項工作，
      再將提領之款項輾轉交予詐欺集團成員，而隱匿詐欺取財
      犯罪所得之去向暨所在，使金流不透明，亦使不法之徒得
      藉此輕易詐欺並取得財物、隱匿真實身分，造成國家查緝
      犯罪受阻，並助長犯罪之猖獗，影響社會經濟秩序，危害
      金融安全，同時造成告訴人求償上之困難，其所生危害非
      輕，所為實值非難；並考量被告參與提領之金額、其於該
      詐欺集團之角色分工非居於主導或核心地位，及其犯罪之
      動機、目的、個人犯罪所得、迄今尚未與告訴人和解並賠
      償所造成之損害、犯後態度；兼衡被告高職肄業之教育程
      度、於本院審理中自述從事車床人員、送汽車材料等工作
      、月收入約2 萬元、家中有母親、哥哥之生活狀況（本院
      卷第110 頁）等一切情狀，量處如主文所示之刑。
三、沒收：
（一）按犯罪所得，屬於犯罪行為人者，沒收之，但有特別規定
      者，依其規定；前2 項之沒收，於全部或一部不能沒收或
      不宜執行沒收時，追徵其價額，刑法第38條之1 第1 項、
      第3 項分別定有明文。又共同正犯之犯罪所得，沒收或追
      徵，應就各人所分得之數額分別為之；先前對共同正犯採
      連帶沒收犯罪所得之見解，已不再援用及供參考（最高法
      院104 年第13次刑事庭會議決議意旨參照），此為最高法
      院近來一致之見解。所謂各人「所分得」，係指各人「對
      犯罪所得有事實上之處分權限」，法院應視具體個案之實
      際情形而為認定：倘若共同正犯各成員內部間，對於不法
      利得分配明確時，固應依各人實際分配所得沒收；然若共
      同正犯成員對不法所得並無處分權限，其他成員亦無事實
      上之共同處分權限者，自不予諭知沒收；至共同正犯各成
      員對於不法利得享有共同處分權限時，則應負共同沒收之
      責。至於上揭共同正犯各成員有無犯罪所得、所得數額，
      係關於沒收、追繳或追徵標的犯罪所得範圍之認定，因非
      屬犯罪事實有無之認定，並不適用「嚴格證明法則」，無
      須證明至毫無合理懷疑之確信程度，應由事實審法院綜合
      卷證資料，依自由證明程序釋明其合理之依據以認定之（
      最高法院104 年度台上字第3604號判決意旨參照）。
（二）經查，被告提領款項每日報酬為2 千元，且每提領5 萬元
      ，可再獲得1 千元，其本案總共拿到4 千元之報酬乙節，
      業據其於本院審理中供述明確（本院卷第59頁），是其本
      案犯行之犯罪所得即為4 千元，雖未扣案，仍應依刑法第
      38條之1 第1 項、第3 項之規定，宣告沒收，於全部或一
      部不能沒收或不宜執行沒收時，追徵其價額。而被告於此
      次犯行中所提領之其餘款項，均已上繳「郭暐增」指定之
      詐欺集團成員，其對該等款項自無事實上處分權及所有權
      ，揆諸上開說明，爰不予宣告沒收。
據上論結，應依刑事訴訟法第273 條之1 第1 項、第299 條第1
項前段，判決如主文。
本案經檢察官許慈儀提起公訴，檢察官簡志祥到庭執行職務。
中    華    民    國   110    年    10    月    14    日
                  刑事第十四庭  審判長法  官  王榆富
 
                                      法  官  梁家贏
 
                                      法  官  鄭琬薇
上列正本證明與原本無異。
如不服本判決，應於判決送達後20日內敘明上訴理由，向本院提
出上訴狀 (應附繕本) ，上訴於臺灣高等法院。其未敘述上訴理
由者，應於上訴期間屆滿後20日內向本院補提理由書「切勿逕送
上級法院」。
                                      書記官  黃心瑋
中    華    民    國   110    年    10    月    15    日
附錄本案論罪科刑之法條
◎中華民國刑法第339條之4
犯第三百三十九條詐欺罪而有下列情形之一者，處1 年以上7 年
以下有期徒刑，得併科1 百萬元以下罰金：
一、冒用政府機關或公務員名義犯之。
二、三人以上共同犯之。
三、以廣播電視、電子通訊、網際網路或其他媒體等傳播工具，
    對公眾散布而犯之。
前項之未遂犯罰之。
 
◎洗錢防制法第2條
本法所稱洗錢，指下列行為：
一、意圖掩飾或隱匿特定犯罪所得來源，或使他人逃避刑事追訴
    ，而移轉或變更特定犯罪所得。
二、掩飾或隱匿特定犯罪所得之本質、來源、去向、所在、所有
    權、處分權或其他權益者。
三、收受、持有或使用他人之特定犯罪所得。
 
◎洗錢防制法第14條
有第二條各款所列洗錢行為者，處7 年以下有期徒刑，併科新臺
幣5 百萬元以下罰金。
前項之未遂犯罰之。
前二項情形，不得科以超過其特定犯罪所定最重本刑之刑。